【裁判字號】    95,易,1874
【裁判日期】    951218
【裁判案由】    竊盜
【裁判全文】
臺灣高雄地方法院刑事判決              95年度易字第1874號
公  訴  人  臺灣高雄地方法院檢察署檢察官
被      告  甲○○
上列被告因竊盜案件，經檢察官提起公訴（95年度偵字第26004
號），嗣因被告就被訴事實為有罪之陳述，經本院合議庭裁定由
受命法官獨任依簡式審判程序審理，判決如下：
    主  文
甲○○所犯如附表所示之肆罪，均累犯，所處各如附表所示之刑
，應執行有期徒刑壹年玖月，扣案之一字型螺絲起子壹支沒收。
    事  實
一、甲○○曾因竊盜罪及違反毒品危害防制條例罪，經本院分別
    以90年度易字第4175號、92年度簡字第4179號各判處有期徒
    刑4 月，應執行有徒刑7 月確定，甫於民國93年10月31日縮
    短刑期執行完畢，詎仍不知悔改，復基於意圖為自己不法所
    有之犯意，持其所有長約8 吋，末端折彎，客觀上對人之生
    命、身體、安全均構成威脅而具有危險性之兇器一字型螺絲
    起子1 支，分別於附表所示之時間、地點，竊取郭俊壽等人
    所有如附表所示之財物，嗣於95年9 月30日凌晨1 時50 分
    在附表一編號4 所示之自小客車搜尋財物之際，為警盤查查
    獲。
二、案經高雄市政府警察局楠梓分局報告臺灣高雄地方法院檢察
    署檢察官偵查起訴。
    理  由
一、本件被告所犯係死刑、無期徒刑、最輕本刑為3 年以上有期
    徒刑以外之罪，其於準備程序中就被訴事實為有罪之陳述，
    經法官告知簡式審判程序之旨，並聽取公訴人及被告之意見
    後，本院合議庭認宜進行簡式審判程序，依刑事訴訟法第
    273 條之1 合議裁定由受命法官獨任進行簡式審判程序，合
    先敘明。
二、上揭事實，業據被告於本院審理時坦承不諱，核與被害人戊○○、丁○○、乙○○、楊雅純之母丙○○等人於警詢之供
    述相符，復有查獲現場照片10紙、贓證物認領保管單2 紙、
    一字型螺絲起子1 支扣案可證，足認被告之自白與事實相符
    。又被告於警詢供稱：伊竊取YL-5543 小客車前，尚竊盜其
    他2 部小客車，而竊取第2 輛車即車號XP-3906 號自小客車
    時，在該車零錢置放處竊得新臺幣（下同）28元，於95年9
    月30日竊取第3 輛車即車號YL-5543 號自小客車之際，在車
    上搜尋財物為警查獲等語（見警詢卷第2 頁背面），另被告
    於本院亦供稱：伊竊得第2 部汽車內之28元係向乙○○之車
    子竊得，在偷第3 部車時遭警查獲等語（見本院卷第17頁）
    ，核與被害人即XP-3906 號自小客車所有人乙○○於警詢證
    述遭竊28元無訛，另車號YL-5543 號自小客車為被害人丙○○之女兒楊雅純所有，亦據其於警詢證述明確，是被告於審
    判期日供稱係於竊取車號HQ-0645 號自小客車時為警查獲，
    顯係時間過長而記憶不清，自應以其警詢及本院準備程序所
    述為可採。因之，被告顯係於95年9 月30日凌晨1 時50分許
    於搜尋竊取YL-5543 號自小客車車內物品之際，為警查獲，
    起訴意旨認被告於竊取乙○○所有之車輛28元後為警查獲，
    顯係誤載，復此敘明。從而，本件事證明確，被告犯行堪以
    認定，應依法論科。
三、按刑法第321 條第1 項第3 款之攜帶兇器竊盜罪，係以行為
    人攜帶兇器竊盜為其加重條件，此所謂兇器，其種類並無限
    制，凡客觀上足對人之生命、身體、安全構成威脅，具有危
    險性之兇器均屬之（最高法院79年臺上字第5253號判例參照
     ） 。查扣案之螺絲起子1 支為鐵製器械，有照片附警卷可
    考，顯足對人之生命、身體安全構成威脅，在客觀上具有危
    險性，應屬兇器。又已著手於犯罪行為之實行而不遂者，為
    未遂犯，刑法第25條第1 項定有明文。本件被告著手行竊之
    後，於附表編號2 所示之時、地，未竊得任何財物離去，另
    於附表編號4 所示之時、地，於搜尋自小客車內之財物，即
    為警查獲，故而均未得手，為未遂犯。故核被告為附表編號
    1 、3 所示之2 行為，均係犯刑法第321 條第1 項第3 款攜
    帶兇器竊盜既遂罪，被告為附表編號2 、4 所示之2 行為，
    均係犯同法第321 條第2 項、第1 項第3 款攜帶兇器竊盜未
    遂罪，並依刑法第25條第2 項之規定，按既遂犯之刑減輕之
    。被告所犯上開4 罪，破壞法益個別、行為互殊，應予分論
    併罰。被告前因竊盜罪及違反毒品危害防制條例罪，經本院
    分別以90年度易字第4175號、92年度簡字第4179號各判處有
    期徒刑4 月，應執行有徒刑7 月確定，並於93年10月31日縮
    短刑期執行完畢，有臺灣高等法院被告前案紀錄表在卷可稽
    ，其受有期徒刑執行完畢5 年內，故意再犯本件有期徒刑以
    上之罪，為累犯，應依刑法第47條之規定，加重其刑，另就
    附表編號2 、4 所示攜帶兇器竊盜未遂罪部分，先加後減之
    。爰審酌被告不思以正當方法獲取財物，反持械竊取他人財
    物，惟犯後坦承犯行，態度良好，除竊取1 輛重型機車經被
    害人領回外，其餘僅竊得28元，亦經被害人領回，均有贓物
    認領保管單在卷可稽，危害尚輕，及被害人均表示不願訴究
    等一切情狀，量處如主文所示之刑，並定其應執行刑。又扣
    案一字型螺絲起子1 支，為被告所有供其犯如附表所示之4
    竊盜行為所用，爰依刑法第38條第1 項第2 款，併宣告沒收
    。
據上論斷，應依刑事訴訟法第273 條之1 第1 項、第299 條第1
項前段，刑法第321 條第2 項、第1 項第3 款、第25條第2 項、
第47條、第38條第1 項第2 款、第51條第5 款，刑法施行法第1
條之1，判決如主文。
本案經檢察官己○○到庭執行職務。
中    華    民    國    95    年    12    月    18    日
                  刑事第十五庭  法  官    梁淑美
以上正本證明與原本無異。
如不服本判決，應於收受送達後10日內向本院提出上訴書狀。
中    華    民    國    95    年    12    月    18    日
                                 書記官   林麗文
附錄本判決論罪科刑法條：
刑法第321條：
犯竊盜罪而有左列情形之一者，處6 月以上、5 年以下有期徒刑
：
一  於夜間侵入住宅或有人居住之建築物、船艦或隱匿其內而犯
    之者。
二  毀越門扇、牆垣或其他安全設備而犯之者。
三  攜帶兇器而犯之者。
四  結夥三人以上而犯之者。
五  乘火災、水災或其他災害之際而犯之者。
六  在車站或埠頭而犯之者。
前項之未遂犯罰之。
附表
┌──┬───┬───┬────────┬───┬──┬─────┬────┐
│編號│時間  │地點  │犯罪方法        │被害人│所得│所犯之罪  │所處之刑│
│    │      │      │                │      │財物│          │        │
├──┼───┼───┼────────┼───┼──┼─────┼────┤
│ 1  │95年9 │臺南市│持一字型螺絲起子│戊○○│重型│刑法第321 │處有期徒│
│    │月29日│小東路│1 支插入並撬壞郭│      │機車│條第1 項第│刑8 月，│
│    │晚上10│上    │進壽所有之車號  │      │1輛 │3 款攜帶兇│扣案之一│
│    │時許  │      │NKT-31 1號重型機│      │    │器竊盜既遂│字型螺絲│
│    │      │      │車電門，以發動該│      │    │罪        │起子1 支│
│    │      │      │車而竊取之，得手│      │    │          │沒收。  │
│    │      │      │後用以代步而作交│      │    │          │        │
│    │      │      │通工具使用（毀損│      │    │          │        │
│    │      │      │部分未據告訴）。│      │    │          │        │
├──┼───┼───┼────────┼───┼──┼─────┼────┤
│ 2  │95年9 │高雄巿│持一字型螺絲起子│丁○○│無  │刑法第321 │處有期徒│
│    │月30日│楠梓區│1支 將丁○○所有│      │    │條第2 項、│刑5 月，│
│    │凌晨1 │外環西│停放該路段之車牌│      │    │第第1 項第│扣案之一│
│    │時許  │路上  │號碼HQ-0645 號自│      │    │3 款攜帶兇│字型螺絲│
│    │      │      │用小客車左前門撬│      │    │器竊盜未遂│起子1 支│
│    │      │      │開（毀損部分未據│      │    │罪        │沒收。  │
│    │      │      │告訴）後搜尋車內│      │    │          │        │
│    │      │      │財物，惟因車內無│      │    │          │        │
│    │      │      │現金而離去。    │      │    │          │        │
├──┼───┼───┼────────┼───┼──┼─────┼────┤
│ 3  │95年9 │高雄巿│持一字型螺絲起子│乙○○│現金│刑法第321 │處有期徒│
│    │月30日│楠梓區│1支 將乙○○所有│      │28元│條第1 項第│刑7 月，│
│    │凌晨1 │外環西│停放該路段之車牌│      │    │3 款攜帶兇│扣案之一│
│    │時許  │路上  │號碼XP-3906 號自│      │    │器竊盜既遂│字型螺絲│
│    │      │      │用小客車左前門撬│      │    │罪        │起子1 支│
│    │      │      │開破壞（毀損部分│      │    │          │沒收。  │
│    │      │      │未據告訴）後，竊│      │    │          │        │
│    │      │      │取車內現金28元。│      │    │          │        │
├──┼───┼───┼────────┼───┼──┼─────┼────┤
│ 4  │95年9 │高雄巿│持一字型螺絲起子│楊雅純│ 無 │刑法第321 │處有期徒│
│    │月30日│楠梓區│1 支將柯美珠所有│      │    │條第2 項、│刑5 月，│
│    │凌晨1 │外環西│停放上開路段之車│      │    │第1 項第3 │扣案之一│
│    │時50分│路上  │牌號碼YL-5543 號│      │    │款攜帶兇器│字型螺絲│
│    │許    │      │自用小客車左前門│      │    │竊盜未遂罪│起子1 支│
│    │      │      │撬開（毀損部分未│      │    │          │沒收。  │
│    │      │      │據告訴）後，於搜│      │    │          │        │
│    │      │      │尋財物之際，為警│      │    │          │        │
│    │      │      │查獲而未得逞。  │      │    │          │        │
└──┴───┴───┴────────┴───┴──┴─────┴────┘


司法院資訊處製作；財團法人民間司法改革基金會備份。
